【裁判字號】    92,交聲,116
【裁判日期】    921021
【裁判案由】    違反道路交通管理處罰條例聲明異議
【裁判全文】
臺灣新竹地方法院交通事件裁定                    九十二年度交聲字第一一六號
    移
    原處分機關  交通部公路局新竹區監理所新竹市監理站
    異  議  人
    即受處分人  甲○○
右列異議人即受處分人因違反道路交通管理處罰條例案件，對於交通部公路局新竹區
監理所新竹市監理站民國九十二年六月十七日竹監新自字第裁五一－ＣＹ00000
00號違反道路交通管理事件裁決書，聲明異議，本院裁決如左：
    主  文
異議駁回。
    理  由
一、按橋樑、隧道、圓環、障礙物對面、鐵路平交道、人行道、行人穿越道、快車道
    等處，不得臨時停車，道路交通安全規則第一百十一條第一項定有明文；又汽車
    駕駛人，在禁止臨時停車處所停車者，處新台幣（下同）六百元以上一千二百元
    以下罰鍰，道路交通管理處罰條第五十六條第一項第一款定有明文。次按道路交
    通管理處罰條例第三條第一項第三款規定：「人行道：指為專供行人通行之騎樓
    、走廊，及劃設供行人行走之地面道路，與人行天橋及人行地下道」。第按道路
    交通標誌標線號誌設置規則第一百八十條第二款就橫向標線之枕木紋行人穿越道
    線亦有所規定。
二、原處分意旨略以：異議人即受處分人甲○○駕駛其所有Ｗ六－一四○一號自小客
    車，於民國九十二年三月三十日十一時三十五分許，在台北縣萬里鄉○○路六十
    八號前之禁止臨時停車處所停車，經台北縣警察局金山分局警員楊青憬製單舉發
    ，並經原處分機關以異議人違反道路交通管理處罰條例第五十六條第一項第一款
    之規定，於九十二年六月十七日裁處罰鍰新台幣（下同）九百元。
三、異議意旨略以：採證相片中Ｗ六－一四○一號自小客車所停放之處所，路側地上
    未繪有「行人優先」標字，根據道路交通標線號誌設置規則，查無「劃設供行人
    行走之地面道路」之人行道標線設置規則，採證相片中之白實線讓一般民眾認為
    可供臨時停車之標線。
四、經查：
（一）異議人前揭車輛於上開時間所停放之地點，路面上確實繪有橫向標線、符合道
      路交通標誌標線號誌設置規則第一百八十條第二款所定之枕木紋行人穿越道線
      ，且該行人穿越道線初始處之路面上亦漆有白色「行人優先」之字樣，此有本
      院公務電話紀錄、舉發違反道路交通管理事件通知單所附之採證照片以及台北
      縣政府警察局金山分局九十二年八月七日金警交字第０九二００一００五０號
      函所附之現場照片八幀、「九十年度野柳風景區公共設施整體改善整修工程」
      中港東路道路標線部分工程會勘紀錄、初驗紀錄各一份在卷可稽，異議人辯稱
      「查無劃設供行人行走之地面道路之人行道標線設置規則」云云，尚屬無據。
      又前述行人穿越道線於九十一年九月二十七日劃設完工，於九十一年十月十五
      日完成驗收，完工後並無更改及增刪，亦經本院函查屬實，有上開台北縣政府
      警察局金山分局九十二年八月七日金警交字第０九二００一００五０號函暨所
      附之初驗紀錄附卷可憑。是以，異議人前揭車輛於右述時間所停放之地點確屬
      人行道無訛，揆之首開法條，人行道不得臨時停車，異議人違反此揭規定，移
      送機關以異議人違反道路交通管理處罰條例第五十六條第一項第一款，而裁處
      罰鍰九百元，核無違誤。
（二）異議人雖以採證相片中之白實線讓一般民眾認為係可供臨時停車之標線置辯。
      惟查，採證相片中之白色實線段與道路垂直，乃道路交通標誌標線號誌設置規
      第一百八十條第二款所定之枕木紋行人穿越道線，此與道路交通標誌標線號誌
      設置規則第一百八十三條所規定之路面邊線，用以指示路肩或路面外側邊緣之
      界線係與道路平行之白實線顯有不同；況如前述，該路段初始處確於路面標寫
      「行人優先」字樣用以告示車輛駕駛人注意，有台北縣政府警察局金山分局九
      十二年八月七日金警交字第０九二００一００五０號函所附之現場照片八幀可
      供佐證，是異議人此部份所辯，亦無可採。
五、綜上所述，受處分人確於前揭時間將右開車輛停放在禁止臨時停車之人行道上，
    堪可確定，原處分機關依法裁處罰鍰九百元，並無違誤，本件異議為無理由，應
    予駁回。
六、據上論斷，應依道路交通案件處理辦法第十九條，裁定如主文。
中      華      民      國    九十二    年      十      月    二十一    日
                                臺灣新竹地方法院交通法庭
                                    法  官  李珮瑜
右正本證明與原本無異。
如不服本裁定，應於裁定送達後五日內向本院提出抗告狀。
                                    書記官  龔紀亞
中      華      民      國    九十二    年      十      月    二十一    日


司法院資訊處製作；財團法人民間司法改革基金會備份。
